臺灣臺北地方法院刑事判決
110年度侵訴字第98號
公  訴  人  臺灣臺北地方檢察署檢察官
被      告  B男    (民國00年00月0日生)



上列被告因妨害性自主罪案件，經檢察官提起公訴（110年度偵
字第29956號），本院於準備程序進行中，因被告就被訴事實為
有罪之陳述，經告知簡式審判程序意旨，並聽取公訴人、被告及
辯護人之意見後，本院合議庭裁定由受命法官獨任依簡式審判程
序審理，判決如下：
    主  文
B男犯對於未滿十四歲之女子為猥褻罪，共貳拾罪，各處有期徒
刑捌月。應執行有期徒刑壹年陸月。緩刑肆年，緩刑期間付保護
管束，並於付保護管束期間內禁止與A童單獨相處，且應參加與
性別平等課程相關之法治教育叁場次。
    事  實
一、B男（代號AW000A110381B，真實姓名年籍詳卷）係A童（代
    號AW000A110381，民國105年10月生，真實姓名年籍詳卷）
    之叔父，2人具有家庭暴力防治法第3條第3款所定之家庭成
    員關係。B男竟罔顧人倫，明知A童為未滿14歲之女子，竟利
    用A童年幼不知抵抗，基於猥褻A童之犯意，於110年2月間起
    至9月間，在其位於臺北市○○區（住址詳卷）之住處內，以
    手撫摸、嘴親吻或生殖器磨蹭A童外陰部及胸部之方式，對A
    童為猥褻行為共計20次。
二、案經A童之母（代號AW000A110381A，真實姓名年籍詳卷）訴
    請臺北市政府警察局婦幼警察隊報告臺灣臺北地方檢察署檢
    察官偵查起訴。
    理  由
壹、程序部分：
一、本件必須公示之判決書，依性侵害犯罪防治法第12條第2項
    、兒童及少年福利與權益保障法第69條之規定，不得揭露被
    害人A童之姓名、住居所及其他足資識別被害人身分之資訊
    ，爰就被害人及其親屬之姓名、住址等相關資料均以代號表
    示。至於事實欄記載被害人之出生年月（未及日），係為表
    明被告B男為本案犯行時，被害人為「未滿14歲之女子」之
    事實。
二、被告B男所犯之罪，非死刑、無期徒刑、最輕本刑為3年以上
    有期徒刑之罪，其於準備程序中就前揭被訴事實為有罪之陳
    述，經告知簡式審判程序之旨，並聽取其與辯護人、公訴人
    之意見後，本院合議庭認無不得或不宜改依簡式審判程序進
    行之情事，依刑事訴訟法第273條之1第1項規定，裁定由受
    命法官獨任進行簡式審判程序，是本案之證據調查，依刑事
    訴訟法第273條之2規定，不受同法第159條第1項、第161條
    之2、第161條之3、第163條之1及第164條至第170條規定之
    限制，合先敘明。
貳、實體部分：
一、認定犯罪事實所憑之證據及理由：
　　上開犯罪事實，業據被告迭於警詢、偵訊、本院準備程序及
    審理時均坦承不諱（見他字卷第11至14頁、第53至54頁；本
    院卷第19至20頁、第23至24頁、第39至40頁、第48至51頁）
    ，核與證人即被害人A童於偵查中證述之被害情節大致相符
    （見他字卷第41至44頁），並經證人即告訴人A童之母於警
    詢、偵訊時證述本案發現過程及被告與A童平時相處情形等
    節在案（見他字卷第17至20頁、第35至36頁），復有被告與
    告訴人之對話紀錄在卷可稽（見偵字卷第37至38頁），堪認
    被告前揭任意性自白與事實相符而足採信。從而，本案事證
    明確，被告上開犯行堪可認定，應依法論科。
二、論罪科刑：
（一）按刑罰制裁妨害性自主行為，係為保障他人關於性意思形成與決定之自由。對於欠缺性自主能力之人為性侵害者，尚區分被害人因適值童稚幼齡，身心發育未臻成熟，性知識及智慮淺薄；或處於身受行為人監督、扶助、照護等不對稱關係中之劣勢地位，欠缺完全之性自主判斷能力，未能為成熟、健全、正確之性意思決定，而就形式上未違背被害人意願，考量被害人同意之性意思形成與決定瑕疵，分別以刑法第227條、第228條定有處罰明文。再刑法第227條第2項與兒童及少年福利與權益保障法第112條第1項前段、刑法第228條第2項競合者，依重法優於輕法原則，應論以刑法第227條第2項之罪（最高法院85年度台非字第157號、110年度台上字第276號判決意旨參照）。查本案被告係被害人A童之叔父，平時很照顧A童（參他卷第19頁、第36頁告訴人於警詢、偵訊時之證述），竟利用此機會而對於受自己照護之被害人A童為猥褻行為，本應論以刑法第228條第2項之罪；惟因該罪縱依兒童及少年福利與權益保障法第112條第1項之規定加重其刑後，相較於刑法第227條第2項對於未滿14歲之女子為猥褻行為罪而言仍屬輕罪，依據前揭說明，依重法優於輕法原則，應論以刑法第227條第2項對於未滿14歲之女子為猥褻行為罪。是核被告所為，係犯刑法第227條第2項之對於未滿14歲之女子為猥褻行為罪。又刑法第227條第2項已將被害人年齡列為犯罪構成要件，係就被害人年齡所設之特別規定，自無庸再依兒童及少年福利與權益保障法第112條第1項之規定，加重其刑。被告20次犯行，時間不同、行為互殊，足認犯意有別，應予分論併罰。
（二）爰以行為人之責任為基礎，審酌被告前無任何犯罪科刑紀錄，有臺灣高等法院被告前案紀錄表在卷可稽（見本院卷第9頁），素行尚佳，然其為滿足個人私慾，明知A童係未滿14歲之年幼女子，性自主及判斷能力均未臻成熟，竟對A童為猥褻行為，欠缺對A童之身體自主權及性自主權利尊重之概念，造成A童人格身心發展之不良影響，所為應予嚴正非難；惟考量其犯後始終坦承犯行，並已與告訴人達成和解，獲得諒恕，有性騷擾和解書、郵政跨行匯款申請書、臺灣臺北地方檢察署公務電話紀錄等附卷可參（見本院卷第25至26頁、第43頁），顯具悔意；參以被告自陳高職畢業之教育程度、目前從事冷氣工程工作、月收入約3萬至3萬5千元左右，家中有父母等家庭經濟狀況（見本院卷第50頁）等一切情狀，分別量處如主文所示之刑。並審酌被告本案所犯對於未滿14歲之女子為猥褻行為罪20罪間犯罪時間相隔非長、罪質相同，綜合考量其所為犯行之類型、行為與時間關連性及被告整體犯行之應罰適當性等總體情狀，定其應執行刑如主文所示。
（三）末查被告未曾因故意犯罪受有期徒刑以上刑之宣告，有前
      揭被告前案紀錄表在卷可憑，其因一時失慮偶罹刑典，犯
      後亦能坦承犯行，本院認被告經此偵審程序及刑之宣告後
      ，當知所警惕，應無再犯之虞，因認其所宣告之刑以暫不
      執行為適當，爰依刑法第74條第1項第1款規定予以宣告緩
      刑4年。又為使被告心生警惕，及導正法治觀念，爰依刑
      法第74條第2項第8款之規定，命其應參加與性別平等課程
      相關之法治教育3場次。另依刑法第93條第1項第1款、第2
      款及兒童及少年福利與權益保障法第112條之1第1項之規
      定，諭知緩刑期間付保護管束，復審酌被告之犯罪情節與
      被害人A童之關係，考量被害人A童與被告因客觀環境致日
      常生活中可能碰面、接觸之情況，認非顯無課予被告負擔
      之必要，為保護被害人A女，併依兒童及少年福利與權益
      保障法第112條之1第2項第3款之規定，命被告於付保護管
      束期間內，禁止與被害人A童單獨相處，以收矯正及社會
      防衛之效（倘被告未遵循上揭所示負擔而違反情節重大，
      足認原宣告之緩刑難收預期效果，將由檢察官依法聲請撤
      銷緩刑之宣告）。
據上論斷，應依刑事訴訟法第273條之1第1項、第299條第1項前
段，判決如主文。
本案經檢察官郭盈君提起公訴，檢察官林淑玲到庭執行職務。
中　　華　　民　　國　　111 　年　　5 　　月　　12　　日
　　　　　　　　　刑事第二庭    法　官　曾正龍
上正本證明與原本無異。 
如不服本判決應於收受送達後20日內向本院提出上訴書狀，並應
敘述具體理由；其未敘述上訴理由者，應於上訴期間屆滿後20日
內向本院補提理由書（均須按他造當事人之人數附繕本）「切勿
逕送上級法院」。告訴人或被害人如對於本判決不服者，應具備
理由請求檢察官上訴，其上訴期間之計算係以檢察官收受判決正
本之日期為準。 因疫情而遲誤不變期間，得向法院聲請回復原
狀。
                                書記官  劉麗英
中　　華　　民　　國　　111 　年　　5 　　月　　12　　日
附錄本判決論罪科刑法條全文：
中華民國刑法第227條
對於未滿14歲之男女為性交者，處3年以上10年以下有期徒刑。
對於未滿14歲之男女為猥褻之行為者，處6月以上5年以下有期徒
刑。
對於14歲以上未滿16歲之男女為性交者，處7年以下有期徒刑。
對於14歲以上未滿16歲之男女為猥褻之行為者，處3年以下有期
徒刑。
第1項、第3項之未遂犯罰之。